臺灣高雄地方法院刑事判決　　　　　　 96年度交易字第793號
公　訴　人　臺灣高雄地方法院檢察署檢察官
被　　　告　乙○○
上列被告因過失傷害等案件，經檢察官提起公訴（96年度調偵字
第1007號），嗣因被告就被訴事實為有罪之陳述，經本院合議庭
裁定由受命法官獨任依簡式審判程序審理，本院判決如下：
    主  文
乙○○服用酒類，不能安全駕駛動力交通工具而駕駛，處拘役伍
拾壹日，如易科罰金，以新臺幣壹仟元折算壹日。
    事  實
一、乙○○於民國96年6月7日凌晨2時40分，在高雄市○○路錢
    櫃KTV飲用啤酒酒類4罐，已達不能安全駕駛動力交通工具之
    程度後，竟不顧公眾安危，於同日淩晨4時仍駕駛車牌號碼
    5R-4369 號自用小客車欲返回住處，嗣於同日凌晨（起訴書
    誤繕為下午）5 時40分許，行駛至高雄市○○區○○路與四
    維路口前，因不勝酒力，精神狀況不佳，而於天氣、路況均
    良好、交通流量正常、視線良好、無號誌、無標誌、標線清
    楚，並無不能注意之情況下，未能正常駕駛，不慎撞上當時
    正徒步行走之丙○○，致丙○○倒地，受有骨盆骨折、尾底
    骨骨折、左側小腿骨折、全身多處擦傷之傷害（過失傷害部
    分業經告訴人撤回告訴，並由本院另為不受理判決），經當
    時目擊案發經過丙○○之友人朱佩茹報警處理，到場員警並
    對乙○○施以酒精濃度測試，其呼氣酒精濃度達0.56MG/L。
二、案經高雄市政府警察局苓雅分局移送臺灣高雄地方法院檢察
    署檢察官偵查起訴。
    理  由
一、按本件被告乙○○所犯係死刑、無期徒刑、最輕本刑為3 年
    以上有期徒刑以外之罪，其於準備程序就前揭被訴事實為有
    罪之陳述，經受命法官告知簡式審判程序之旨，並聽取其與
    公訴人之意見後，本院認無不得或不宜改依簡式審判程序進
    行之處，爰依刑事訴訟法第273 條之1 第1 項、第284 條之
    1 ，裁定本件由受命法官獨任進行簡式審判程序，合先敘明
    。
二、上揭飲酒駕車肇事等事實，業據被告乙○○於偵查中、本院
    審理中供承不諱（見警卷第1 頁至第3 頁、偵二卷第5 頁、
    本院第14頁），復有被害人丙○○之指訴、證人朱佩茹之證
    述明確（見偵一卷第6 頁至第7 頁、偵二卷第14頁至第15
    頁、第19頁至第20頁、警卷第4 頁至第5 頁）；按刑法第18
    5 條之3 所謂之「不能安全駕駛」，係抽象危險犯，並不以
    發生具體危險為必要。而依醫學實驗證明所得經驗法則，對
    於吐氣酒精濃度達每公升0.25五毫克（MG／L） 以上時，將
    使駕駛人產生複雜之技巧障礙、駕駛能力變壞之行為表現，
    肇事比率比一般未飲酒時高出2 倍，而吐氣酒精濃度達每公
    升0.5 毫克以上時，將使駕駛人產生平衡感與判斷力障礙升
    高，肇事比率比一般未飲酒時高出10倍，甚而如吐氣酒精濃
    度達每公升0.75毫克時，駕駛人將產生明顯酒醉、步履蹣跚
    之行為狀態，其肇事比率比一般高25倍，達吐氣酒精濃度達
    每公升1 毫克時，將造成中度中毒，有步態不穩、噁心、嘔
    吐、精神混惑不清狀態（參見蔡志中著，對飲酒不能安全駕
    駛之執法研究，司法院第46期業務研究會講義）。本件被告
    乙○○經查獲之際，其呼氣酒精濃度則高達0.56MG／L， 且
    被告於酒後又撞傷被害人丙○○，此有被告之酒精濃度測試
    表、刑法第一百八十五條之三案件測試觀察紀錄表、高雄市
    政府警察局交通大隊交通事故談話紀錄表、測繪道路交通事
    故現場圖、被害人丙○○之阮綜合醫院診斷證明書可參（見
    警卷第9 頁至第16頁、偵一卷第8 頁、第9 頁），足認其因
    飲酒已至駕駛技巧障礙，視覺及行為反應能力減低，而達不
    能安全駕駛動力交通工具無之事證已甚明確，足認被告上開
    自白核與事實相符，自可採為認定事實之證據。從而，本件
    被告飲用酒類後已達不能安全駕駛之犯行，洵堪認定，本件
    事證明確，自應依法論科。
三、核被告乙○○所為係犯刑法第185 條之3 之公共危險罪。審
    酌被告無前科，有其本院院內索引卡紀錄表報表、臺灣高等
    法院被告前案紀錄表各1 份在卷可按（見本院卷第4 頁至第
    5 頁），平日素行良好，且於警詢、偵訊中已坦認犯行，態
    度尚佳，而其酒後發生交通事件後，並積極與被害人達成和
    解等其他一切情狀，爰量處如主文所示之刑，及諭知易科罰
    金之折算標準。又被告雖於本院審理中請求給予緩刑等語，
    惟查飲酒駕車，將升高肇事率，為社會、其他個人及家庭帶
    來相當之危害，而係政府所積極宣導並竭力預防之刑事政策
    ，亦早已落實為一般國民熟知並應確實遵行之法治觀念。本
    件被告明知飲酒所可能帶來之公共危險及對他人及家庭之可
    能危害，猶在達於呼氣酒精濃度0.56MG/L之情形下，駕駛自
    用小客車而恣意為之，並造成被害人丙○○之傷害業如前述
    ，本院已審酌其犯後態度良好並積極與被害人達成和解，彌
    補所造成之損害等情狀，而處以較低度之刑，惟本院審酌飲
    酒駕車之行為再犯率高，且係涉及整體公共秩序及個人生命
    、身體、財產等社會法益，因認本件並不適宜為緩刑之宣告
    ，附此敘明。
據上論斷，應依刑事訴訟法第273 條之1 第1 項、第284 條之1
、第299 條第1 項前段，刑法185 條之3 第、第41條第1 項前段
，刑法施行法第1 條之1， 判決如主文。
本案經檢察官甲○○到庭執行職務。
中　　華　　民　　國　　96　　年　　12　　月　　27　　日
                    交通法庭    法　官  呂明燕
以上正本證明與原本無異。
如不服本判決應於收受本判決後10日內向本院提出上訴書狀，並
應敘述具體理由，如未敘述上訴理由者，應於上訴期間屆滿後20
日內補提理由書狀於本院（均須按他造當事人之人數附繕本）「
切勿逕送上級法院」。
中　　華　　民　　國　　96　　年　　12　　月　　27　　日
                                書記官  陳瓊芳
附錄本判決論罪之法條：
中華民國刑法第185條之3
服用毒品、麻醉藥品、酒類或其他相類之物，不能安全駕駛動力
交通工具而駕駛者，處1 年以下有期徒刑、拘役或3 萬元以下罰
金。
